臺灣臺中地方法院刑事判決　　　　　　　　　　　　九十一年度交易字第四一一號
　　公　訴　人　臺灣台中地方法院檢察署檢察官
　　被　　　告　甲○○
　　選任辯護人　林春祥律師
右列被告因公共危險等案件，經檢察官提起公訴 (九十一年度偵字第一三五七一號)
本院判決如左：
    主  文
甲○○服用酒類，不能安全駕駛動力交通工具而駕駛，處有期徒刑貳月，如易科罰金
，以參佰元折算壹日。又因過失傷害人，處有期徒刑伍月，如易科罰金，以參佰元折
算壹日。應執行有期徒刑陸月，如易科罰金，以參佰元折算壹日。
    事  實
一、甲○○明知喝酒超過特定程度（飲酒後其每公升吐氣之酒精含量量超過０．五五
    ｍｇ以上）即不能安全駕駛動力交通工具，於民國九十一年七月十一日凌晨間，
    在臺中市某不詳地址處飲用約四、五瓶啤酒後，呼氣中酒精濃度為每公升○．九
    二毫克以上，在明知酒後無法安全駕駛動力車輛情形下，仍貿然駕駛車號３Ｑ－
    ２６０７號自用小客車行駛公路，嗣於同日上午七時二十分許，沿臺中市○○路
    由南往北方向行駛，行經該路與育才街之市區交通頻繁交岔路口時，亦應注意車
    前狀況，並隨時採取必要之安全措施，且在該路段緊鄰學校及人車擁擠處所，猶
    應減速慢行，且當時天候晴、路面乾燥、平直、無障礙物，並無不能主意之情事
    ，竟疏未注意及此，復因酒醉注意又薄弱於駛入上開交岔路口疏未減速慢行以確
    保雖時可煞車之安全措施，適同向前方乙○○騎駛腳踏車沿雙十路西南往北方向
    直行，於該交岔路口左轉途中亦疏未注意轉彎車應讓直行車先行，由於雙方有上
    述疏失，乙○○所騎腳踏車遭甲○○所駕右開自小客車車頭撞擊，頓時乙○○自
    踏腳車上飛彈起撞擊擋風破璃後跌落地面，因此受有左股骨骨折、頭部多處裂傷
    及兩下肢多處裂傷之傷害，甲○○見肇事後，就其車禍致人受傷部分隨即報警，
    並於警員到達現場時陳述肇事經過，自首犯罪，而接受裁判。嗣甲○○經警經檢
    測出呼氣中酒精濃度為每公升○．九二毫克，因而查獲其酒後駕車情事。
二、案經乙○○訴由臺中市警察局第二分局報告檢察官偵查起訴。
    理  由
一、訊據被告甲○○固坦承右揭酒後駕車肇事致告訴人受傷之事實，核與被害人乙○
    ○於警訊中所證述之情節相符，此外並有診斷書、道路交通事故調查報告表、臺
    中市警察局第二分局警員所書職務報告書、現場相片及呼氣中所含酒精濃度測試
    報告附卷可資佐證；按汽車駕駛人飲酒後其吐氣所含酒精成份超過每公升○、二
    五毫克以上不得駕車，汽車行駛時，駕駛人應注意車前狀況，並隨時採取必要之
    安全措施，又汽車行經學校及其他人車擁擠處所，均應減速慢行作隨時停車之準
    備，道路交通安全規則第九十三條第一項第四款、第九十四條第三項、第一百十
    四條第二款分別定有明文。被告駕駛汽車，自應注意上述道路交通規則之規定，
    且當時天候為晴、有日間自然光線、路面乾燥、無缺陷、無障礙物、視距良好之
    情形，此有台中市○○○道路交通事故調查報告表一份在卷可考，被告顯無不能
    注意之情事，竟疏於注意以致肇事，致被害人乙○○受傷，被告顯有過失，雖被
    害人乙○○就本件車禍與有過失，然被告尚難執此免除其過失責任。而被告之過
    失行為與被害人之受傷間有相當因果關係，其過失傷害犯行可以認定。
二、次按刑法第一百八十五條之三，條文中所稱「不能安全駕駛動力交通工具」係屬
    不確定之法律概念，除衡之行為人駕車時飲用酒類之程度及血液中酒精含量之多
    寡外，並應參以行為人當時之精神狀態、駕馭車輛之情形及對於交通號誌或指揮
    之遵守能力，以資相佐，斷非徒以飲酒數量作為取決是否成罪之唯一標準，否則
    ，個人酒量殊異，偶因特殊情狀致未達平日精神狀態者亦所在多有，欲以劃一標
    準遽為能否安全駕車或酒醉之論斷，誠屬難能，惟根據科學數據統計結果，駕駛
    人於呼氣中酒精濃度達每公升零點五五亳克以上者，其肇事率為一般正常人之十
    倍，故呼氣中酒精濃度達每公升零點五五亳克以上者，應認為已達不能安全駕駛
    之標準，法務部八十八年五月十八日法八八檢字第００一六六九號函亦採斯旨。
    本案被告於駕駛車輛肇事後，經警檢測其呼氣酒精濃度已達每公升０．九二亳克
    ，揆之前揭說明及衡諸被告與他車發生擦撞，顯見被告駕車時確已達不能安全駕
    駛動力交通工具之程度。綜上所述，本件事證明確，被告犯行均堪以認定。
三、核被告所為，係犯刑法第一百八十五條之三服用酒類不能安全駕駛動力交通工具
    罪及刑法第二百八十四條第一項前段之過失傷害罪。被告為汽車駕駛人，酒醉駕
    車，因而致人受傷，依法應負刑事責任，所犯過失傷害罪部分，應依道路交通管
    理處罰條例第八十六條第一項之規定，加重其刑。又被告見肇事後，就其車禍致
    人受傷部分隨即報警，並於警員到達現場時陳述肇事經過，此有警訊筆錄及肇事
    現場圖可按，並接受裁判，過失傷害部分應依自首之例減輕其刑，並先加後減。
    被告所犯上開二罪，犯意各別，構成要件不同，應予分論併罰。爰審酌被告之過
    失程度、被害人所生危害、本件車禍被害人與有過失、被告犯後坦承犯行且肇事
    後已代為支付醫藥費新台幣十二萬元，態度尚稱良好，惟尚未與被害人和解等一
    切情狀，分別量處如主文所示之刑，並定其應執行刑及分別諭知易科罰金之折算
    標準。
據上論斷，應依刑事訴訟法第二百九十九條第一項前段、刑法第一百八十五條之三、
第二百八十四條第一項前段、第四十一條第一項前段、第五十一條第五款、道路交通
管理處罰條例第八十六條第一項、罰金罰鍰提高標準條例第一條前段、第二條，判決
如主文。
中      華      民      國    九十一    年      十      月    二十四    日
                              臺灣臺中地方法院交通法庭
                                  法    官  許金樹
右正本證明與原本無異。
如不服本判決，應於判決送達後十日內，向本院提出上訴狀。
                                   書記官
中      華      民      國    九十一    年      十      月    二十四    日
附錄論罪科刑法條：
刑法第一百八十五條之三：服用毒品、麻醉藥品、酒類或其他相類之物，不能安全駕
駛動力交通工具而駕駛者，處一年以下有期徒刑、拘役或三萬元以下罰金。
刑法第二百八十四條第一項：因過失傷害人者，處六月以下有期徒刑、拘役或五百元
以下罰金。致重傷者，處一年以下有期徒刑、拘役或五百元以下罰金。
